臺灣板橋地方法院刑事判決　　　　　　　　　　　　　九十一年度交簡上字第七號
　　上　訴　人
　　即　被　告　甲○○
右上訴人因公共危險案件，不服本院板橋簡易庭九十年度板交簡字第五六二號中華民
國九十一年一月三十一日第一審判決（檢察官聲請簡易判決處刑書案號：九十年度偵
字第一六八七八號），提起上訴，本院管轄之第二審合議庭判決如左：
    主  文
上訴駁回。
    理  由
一、本案經本院審理結果，認第一審以被告甲○○犯刑法第一百八十五條之三之服用
    酒類，不能安全駕駛動力交通工具而駕駛罪，量處罰金貳萬伍仟元，如易服勞役
    以佰元折算壹日，經核認事用法及量刑均無不當，應予維持，並引用第一審判
    決書記載之事實、證據及理由。
二、被告上訴意旨略以：警訊筆錄伊不承認，抽血的不算，現在沒有喝，抽血出來可
    能還有酒精濃度，根據新的交通處罰條例規定是依據酒測呼氣而非抽血，抽血是
    否算或不算，不是伊所能決定，伊承認有喝酒，但非喝很多，罰二五○○○元太
    重，換算結果八十三天拘役等云云。經查：
    (一)、訊據被告自承於騎乘機車前有飲酒情事，而被告於上揭時、地，因有蛇行且
        撞到路邊肇事情形，為警攔檢，上訴人拒絕呼氣酒精測試，嗣經警將上訴人
        送由板英醫院採血檢驗血中酒精濃度值，檢驗結果為二二四ＭＧ／ＤＬ，經
        換算為呼氣酒精濃度值則為每公升一．一二毫克【按：血中酒精濃度值與呼
        氣酒精濃度值，於醫學實證係以二○○：一之比例換算】之事實，有該醫院
        生化檢驗單據暨病歷資料各一紙在卷可稽，是該測定值已超過道路交通安全
        規則第一百十四條第二款所定飲酒後其吐氣所含酒精成分每公升達０．二五
        毫克以上者，不得駕車之標準。參酌德國、美國之認定標準，於呼氣中酒精
        濃度已達每公升零點五五毫克（○‧五五MG/L）或血液中酒精濃度達百分之
        零點一一以上者，肇事率為一般正常人之十倍，已達「不能安全駕駛」之標
        準，呼氣中酒精濃度達每公升零點八五毫克（○‧八五MG/L）或血液中酒精
        濃度達百分之零點一七以上者，肇事率更為一般人之五十倍等情（見法務部
        八十八年五月十八日法檢字第○○一六六九號函，載法務部公報第二二八期
        第二十七頁至第二十八頁）；又被告經警觀察測試結果：駕駛人作直線測試
        、平衡動作，駕駛人腳步不穩，顯無法正常駕駛，訊問過程語無倫次、含糊
        不清、意思模糊注意力無法集中等情，亦有測試觀察紀錄表在卷可查，益證
        被告於飲酒後已達於「不能安全駕駛」之程度，應無疑問。
    (二)、再者，道路交通管理處罰條例第三十五條規定：（第一項）汽車駕駛人，駕
        駛汽車經測試檢定有左列情形之一者，處新臺幣一萬五千元以上六萬元以下
        罰鍰，並當場禁止其駕駛及吊扣其駕駛執照一年。因而肇事致人受傷者，並
        吊扣其駕駛執照二年；致人重傷或死亡者，吊銷其駕駛執照，並不得再考領
        ：(一)、酒精濃度超過規定標準。(二)、吸食毒品、迷幻藥、麻醉藥品及其相類
        似之管制藥品。（第二項）汽車駕駛人經依前項規定吊扣駕駛執照，並於吊
        扣期間再有前項情形者，處新臺幣六萬元罰鍰，並吊銷其駕駛執照；如肇事
        致人重傷或死亡者，吊銷其駕駛執照，並不得再考領。（第三項）汽車駕駛
        人拒絕接受第一項測試之檢定者，處新臺幣六萬元罰鍰，並吊銷其駕駛執照
        ；如肇事致人重傷或死亡者，吊銷其駕駛執照，並不得再考領。（第四項）
        汽車駕駛人肇事拒絕接受或肇事無法實施第一項測試之檢定者，應由交通勤
        務警察或依法令執行交通稽查任務人員，將其強制移由受委託醫療或檢驗機
        構對其實施血液或其他檢體之採樣及測試檢定。（第五項）略‧‧‧。是交
        通警察執行交通勤務時，得對汽車駕駛人飲酒後採取之酒精濃度檢測措施，
        一為呼氣酒精測試，一為強制採血檢測二者，交通勤務警察或依法令執行交
        通稽查任務人員，視各該當時事實發生情況，得分別採酌之。
    (三)、訊之證人丙○○即本案協辦警員到庭證稱以乙○○【按：即另名查獲員警】
        有對被告進行呼氣酒測，被告拒絕，有叫被告走直線，被告是蛇行撞到路邊
        後，為乙○○警員帶回派出所等語（見本院九十一年七月十日訊問筆錄），
        是參以警方於九十年八月七日十五時三十六分至二十一時許之期間，對上訴
        人欲進行筆錄製作時，上訴人陳稱以：因我喝了酒意識不清而未為製作，延
        至同日晚間九時許方始進行，業據上訴人簽名捺印可查（見九十年八月七日
        警訊筆錄）等情，暨前揭所述道路交通管理處罰條例第三十五條之規定，警
        方於執行交通勤務所採程序，於法並無不合。由此益徵確信上訴人於騎乘機
        車前確有飲酒之行為，因衡諸經驗法則，其注意能力亦必會減低，影響駕駛
        安全甚顯。據上，上訴人所為辯解，純屬飾卸，難以採信。上訴仍執以非不
        能安全駕駛云云，核為無理由，應予駁回。
據上論斷，應依刑事訴訟法第四百五十五條之一第三項、第三百六十八條，第三百七
十三條，判決如主文。
本案經檢察官伍逸康到庭執行職務。
中      華      民      國  九  十  一    年      九      月    四    日
                              臺灣板橋地方法院交通法庭
                               審判長 法  官  朱耀平
                                      法  官  彭全曄
                                      法  官  黎錦福
右正本證明與原本無異。
本件不得上訴。
                                      書記官  戴尚榮
中      華      民      國    九  十  一    年      九      月  十  一  日
